【裁判字號】    89,上訴,4155
【裁判日期】    890913
【裁判案由】    偽造文書
【裁判全文】
臺灣高等法院刑事判決                          八十九年度上訴字第四一五五號
    上  訴  人
    即 自 訴人  甲○○
    被      告  乙○○
    選任辯護人  宋耀明
                吳至格
                曾雯麗
右上訴人因自訴被告偽造文書案件，不服臺灣臺北地方法院八十九年度自字第四五七
號，中華民國八十九年九月十三日第一審判決，提起上訴，本院判決如左：
    主  文
上訴駁回。
    理  由
一、自訴意旨略以：被告乙○○係美商花旗銀行股份有限公司法務部之訴訟代理人，
    於民國八十八年間行使偽造、變造非自訴人簽名之代償委託書，致使臺灣臺北地
    方法院民事庭登載該不實事項於八十八年度訴字第三四九三號民事判決書內，導
    致自訴人民事訴訟敗訴，足以生損害於自訴人，其行為顯與刑法第二百十六條、
    第二百十條之行使偽造私文書罪構成要件相合致，且具有違法性，被告犯有偽造
    文書罪嫌。
二、按犯罪事實應依證據認定之，無證據不得推定其犯罪事實；又不能證明被告犯罪
    者，應諭知無罪之判決；此項規定為自訴程序所準用；刑事訴訟法第一百五十四
    條、第三百零一條第一項、第三百四十三條各定有明文。
三、被告乙○○於本院審理時堅決否認有偽造文書之犯行，辯稱：自訴人上訴為無理
    由，伊所提之文書為真正，簽名、蓋章均為真正，伊無偽造文書等語。經查自訴
    人指被告偽造、變造之代償委託書係指八十七年十二月二十二日之房屋抵押貸款
    委託代償暨撥款申請書，有該申請書影本附於原審卷第四十五至四十六頁可稽。
    自訴人於原審八十九年六月三十日訊問時承認：「上面的簽名是我簽的，印章也
    是我的」等語，其於本院八十九年十二月二十六日審判時，亦承認：（申請書）
    是我的簽名等語，雖另陳稱：不是為了清償前貸款，是為聲請用，印章與我的不
    同云云。惟查該申請書上，載明自訴人向美商花旗銀行股份有限公司貸款一百七
    十八萬元用以「代償原抵押貸款（委託代償專用）」，「貴行於扣除前項應付費
    用及代償立書人前項貸款餘額，並塗銷該順位各抵押登記後，即依後方式撥付貸
    款額」，自訴人此部分指訴，為不可採。則被告顯無偽造、變造該申請書後加以
    行使及使公務員登載不實之犯行。自訴人所提美商花旗銀行股份有限公司八十八
    年六月二十二日民事答辯狀、花旗銀行存款帳戶，臺灣臺北地方法院八十八年度
    訴字第三四九三號民事判決，被告所提被證七號、本案原判決、陳錫露律師所著
    家事與債權摘錄、刑法第二編分則摘錄、借款存入過帳證明、臺灣板橋地方法院
    八十八年度拍字第六０二二號民事裁定、臺灣桃園地方法院八十八年度票字第七
    九八八號民事裁定等影本，亦均不足以證明被告犯偽造文書罪。此外，復查無其
    他積極證據足以證明被告有被訴之偽造文書犯行，核屬不能證明被告犯罪。
四、原審據上理由，以不能證明被告犯罪，諭知被告無罪之判決，經核並無不合。自
    訴人上訴意旨仍執前詞，指摘原判決不當，為無理由，應予駁回其上訴。
據上論斷，應依刑事訴訟法第三百六十八條，判決如主文。
中      華      民      國    八十九    年     十二     月    二十八    日
                              臺灣高等法院刑事第三庭
    審判長法  官  張  連  財
                                        法  官  張  傳  栗
                                        法  官  李  英  勇
右正本證明與原本無異。
自訴人如不服本判決應於收受送達後十日內向本院提出上訴書狀，其未敘述上訴之理
由者並得於提起上訴後十日內向本院補提理由書（均須按他造當事人之人數附繕本）
。
                                        書記官  倪  淑  芳
中      華      民      國    八十九    年      十二    月    三十     日


司法院資訊處製作；財團法人民間司法改革基金會備份。
